【裁判字號】    99,聲再,134
【裁判日期】    990729
【裁判案由】    聲請再審
【裁判全文】
臺灣高等法院臺中分院刑事裁定         99年度聲再字第134號
再審聲請人
即受判決人  甲○○
上列聲請人因過失致死案件，對於本院99年度交上易字第184 號
中華民國99年5 月5 日第二審刑事確定判決聲請再審（第一審案
號：臺灣臺中地方法院98年度交易字第68號；起訴案號：臺灣臺
中地方法院檢察署98年度調偵字第13號），本院裁定如下：
    主  文
再審之聲請駁回。
    理  由
一、再審聲請意旨略以：(一)本件係由於被害人陳光榮（下稱被害
    人）欲穿越黎明路當時，無視於聲請人即受判決人甲○○（
    下稱聲請人）車輛已在眼前而強行穿越，導致聲請人無法為
    煞車之反應與處理，此為不可抗力之情事，不應歸責於聲請
    人；(二)被害人當時是身體左側遭受撞擊，因撞擊之反作用力
    而讓被害人頭部向左撞擊擋風玻璃而留下放射型之碎裂狀，
    並非原判決所指被害人係遭到撞擊後先彈起，而後落至擋風
    玻璃才摔落倒地，故不得以此推斷聲請人並未減速慢行，原
    判決之認定與事實有違；(三)本件聲請人既能在沒有煞車痕的
    情形下將車煞停，當可證明小客車當時車速已達「減速慢行
    」之要求，且被害人身穿黑色衣服，於事故當時騎乘之腳踏
    車於夜間完全無燈光設施，撞擊處又距路燈40公尺，客觀上
    非聲請人所能注意。因認原判決就重要證據漏未審酌，爰依
    刑事訴訟法第421 條之規定聲請再審。
二、按不得上訴於第三審法院之案件，除前條規定外，其經第二
    審確定之有罪判決，如就足生影響於判決之重要證據漏未審
    酌者，亦得為受判決人之利益，聲請再審，刑事訴訟法第42
    1 條定有明文。次按刑事訴訟法第421 條所規定因重要證據
    漏未審酌而聲請再審者，指該證據於案情有重要關係且未經
    審酌者而言，如證據業經法院本其自由心證予以取捨及判斷
    ，僅係對此持相異評價，即不能以此為由聲請再審，最高法
    院89年度台抗字第30號裁定意旨可資參照。
三、經查：
  (一)本件聲請人於民國97年9 月23日21時20分許，駕駛車牌號碼
    3020-UC 號自小客貨車，沿臺中市○區○○路3 段由南往北
    （即福科路）之方向行駛，行經黎明路與光明路之無號誌交
    岔路路口時，與騎乘腳踏車沿光明路往臺中港路方向駛至上
    開路口之被害人發生碰撞，被害人受撞彈起而撞擊聲請人車
    輛右前擋風玻璃，跌落於地，經送醫後於97年9 月24日6 時
    3 6 分許不治死亡。以上均為聲請人所不爭執，合先敘明。
  (二)原確定判決關於聲請人於行經無號誌之交岔路口有無減速慢
    行，作隨時停車之準備；以及有無注意車前狀況，並隨時採
    取必要之安全措施等事實，業經勘驗車禍路口對側「青海商
    行」之監視光碟及卷內所附之車輛照片，並於理由欄二之(三)
    詳為論述（見本院99年度交上易字第184 號判決第5 、6 頁
    ）；另關於本件事故地點之路況，亦依相驗卷第15頁所附之
    道路交通事故調查報告表(一)所載「當時天候晴、夜間有照明
    、柏油路面乾燥、無缺陷、無障礙物、視距良好」予以調查
    後，於理由欄二之(六)詳為認定（見本院99年度交上易字第18
    4 號判決第7 頁）。聲請人僅係就原確定判決已經審酌之前
    開證據為相異之評價，並未指明有何漏未審酌之證據，此部
    分證據既經法院加以調查，而本於論理法則、經驗法則為證
    據之取捨與評價，縱不採為聲請人有利之認定，亦非漏未審
    酌，自不得據為再審之理由。
四、綜上所述，原確定判決認定聲請人犯刑法第276 條第1 項之
    過失致死罪，已就認定聲請人犯罪之證據詳加斟酌，並說明
    所憑之理由，並無刑事訴訟法第421 條所規定之情形，本件
    再審之聲請無理由，應予駁回。
五、據上論斷，依刑事訴訟法第434 條第1 項，裁定如主文。
中    華    民    國    99    年    7     月    29    日
            刑事第十一庭   審判長法  官   郭  同  奇
                                 法  官   許  冰  芬
                                 法  官   陳  慧  珊
以上正本證明與原本無異。
不得抗告。
                                 書記官   高  麗  淇
中    華    民    國    99    年    7     月    30    日

司法院資訊處製作；財團法人民間司法改革基金會備份。
